【裁判字號】    92,簡上,47
【裁判日期】    920612
【裁判案由】    確認扣押權利存在等
【裁判全文】
臺灣臺北地方法院民事判決  九十二年度簡上字第四七號
    上  訴  人  福萬得實業有限公司
    法定代理人  丙○○
    上  訴  人  乙○○
    訴訟代理人  丙○○
    被上訴人    甲○○
    訴訟代理人  丁○○
右當事人間確認扣押權利存在等事件，上訴人對於中華民國九十一年十一月二十七日
本院新店簡易庭九十一年度店簡字第五○五號第一審判決提起上訴，本院判決如左：
    主  文
上訴駁回。
第二審訴訟費用由上訴人負擔。
原判決主文第一項應更正為「確認上訴人乙○○對上訴人福萬得實業有限公司之薪資
債權於新台幣柒萬貳仟元之範圍內存在」。
    事  實
甲、上訴人方面：
壹、聲明：
一、原判決廢棄。
二、被上訴人在第一審之訴及假執行之聲請均駁回。
貳、陳述：除與原審判決書所載者相同茲予引用外，補稱：
一、上訴人乙○○於民國九十一年十一月二十日因病已不在上訴人公司服務。且上訴
    人福萬得實業有限公司（以下簡稱福萬得公司）為一人公司，上訴人乙○○並無
    於上訴人福萬得公司支領任何薪資。
二、九十一並沒有向稅捐單位呈報上訴人乙○○的薪資。之前申報薪資是因為要幫其
    申辦勞、健保。九十一年上訴人福萬得公司之所得僅有十萬元，至於原審提出之
    薪資清冊，為原審法官命上訴人所寫，乃上訴人隨意所寫，並非真實。
三、上訴人福萬得公司已向台北市政府申請解散獲准，惟尚未向法院辦理相關手續。
參、證據：援用原審之立證方法。補提財政部台北市國稅局各類所得扣繳暨免扣繳憑
    單申報書、各類所得扣繳暨免扣繳憑單、台北市商業管理處函、台北市政府函、
    、清算申報書收據聯、清算申報書清算前資產負債表、清算後資產負債表、資產
    負債表等為證。
乙、被上訴人方面：
壹、聲明：駁回上訴。
貳、陳述：除與原審判決書所載者相同茲予引用外，補稱：
一、依被上訴人於原審提出之稅捐單位核發債務人乙○○薪資所得資料及上訴人自行
    提出上訴人乙○○之所得稅扣繳憑單、公司員工薪資清冊等，證明八十九年度上
    訴人乙○○在上訴人福萬得公司有十萬元之所得，九十年度則有十五萬元之所得
    、九十一年一月份至十月份每月薪資為一萬二千元。均顯示上訴人乙○○確係任
    職於上訴人福萬得公司無誤。上訴人提起上訴實欲拖延訴訟。
二、上訴人乙○○在另一家公司亦有薪資所得，若如上訴人所稱乃欲加入勞健保，亦
    得用另一家公司加入。
三、原起訴聲明更正為確認上訴人乙○○對上訴人福萬得公司之薪資債權於七萬二千
    元之範圍內存在。被上訴人並未從稅捐機關查到上訴人乙○○九十一年十一月以
    後之薪資，七萬二千元是九十一年五月至十月的薪資，每月一萬二千元計算，此
    乃根據上訴人自己申報之資料所計算，故上訴人乙○○對上訴人福萬得公司之薪
    資債權於七萬二千元範圍內存在。
四、上訴人公司經營不善與被上訴人扣押上訴人乙○○之薪水無關。
參、證據：援用原審之立證方法。
    理    由
甲、程序方面：
一、按共同訴訟人中一人之行為，有利益於共同訴訟人者，其效力及於全體，民事訴
    訟法第五十六條第一項第一款前段定有明文。本件被上訴人於原審係請求確認上
    訴人乙○○對上訴人福萬得公司有薪資債權存在，此一訴訟標的於上訴人二人間
    須合一確定，亦即上訴人間係屬固有必要共同訴訟，原審判決後，雖僅上訴人福
    萬得公司一人提起上訴，惟上訴於形式上係有利於全體共同訴訟人，依前開規定
    ，其效力應及於上訴人乙○○，是以本件應併以上訴人乙○○為上訴人，合先敘
    明。
二、被上訴人對上訴人乙○○有二十三萬五千元之債權，被上訴人聲請本院為強制執
    行，經本院以九十一執辛字第九七五七號執行命令就上訴人乙○○於上訴人福萬
    得公司之薪資債權為扣押，然上訴人福萬得公司以上訴人乙○○實際上並未於該
    公司任職為由聲明異議，此有執行命令、聲明異議狀在卷可稽，是以被上訴人之
    私權即因被上訴人福萬得公司之爭執而陷於危殆，此一危險得以法院之確認判決
    除去之，是以被上訴人提起本件訴訟，確有即受確認判決之利益。
三、被上訴人於原審訴之聲明僅記載「確認被告乙○○對被告福萬得實業有限公司有
    薪資債權存在」，其請求確認薪資債權之數額範圍並非明確，經本院闡明後，被
    上訴人更正為「確認上訴人張萬水對上訴人福萬得公司之薪資債權於七萬二千元
    之範圍內存在」，本院自應就更正後之聲明為審酌，併予敘明。
乙、實體方面：
一、被上訴人於原審起訴主張伊對上訴人乙○○有二十三萬五千元之債權，上訴人乙
    ○○於上訴人福萬得公司任職，被上訴人曾聲請執行法院就上訴人乙○○於上訴
    人福萬得公司之薪資債權為扣押，然上訴人福萬得公司以上訴人乙○○實際上並
    未於該公司任職為由聲明異議，爰起訴請求確認上訴人乙○○對上訴人福萬得公
    司有薪資債權存在，並於本院審理中減縮訴之聲明為確認上訴人乙○○對上訴人
    福萬得公司之薪資債權於七萬二千元之範圍內存在，補稱九十一年五月至十月，
    上訴人乙○○於上訴人福萬得公司每月有一萬二千元之債權，六個月共計七萬二
    千元，此乃根據上訴人福萬得公司自行申報之資料計算等語。上訴人則以上訴人
    乙○○並未實際於上訴人福萬得公司任職，僅係為保險必要而申報此一薪資，九
    十一年度上訴人福萬得公司所得僅有十萬元，並未繼續項稅捐機關申報上訴人乙
    ○○之薪資等語，資為抗辯。
二、被上訴人於原審起訴主張伊對上訴人乙○○有二十三萬五千元之債權，業經判決
    確定，被上訴人曾聲請執行法院於九十一年四月間就上訴人乙○○於上訴人福萬
    得公司之薪資債權為扣押，然上訴人福萬得公司以上訴人乙○○實際上並未於該
    公司任職為由聲明異議之事實，業據被上訴人提出執行命令、聲明異議狀等件為
    證，核屬相符，且為兩造所不爭執，自堪信為真正。
三、被上訴人主張伊於九十一年四月間即已扣押上訴人乙○○於上訴人福萬得公司之
    薪資債權，上訴人乙○○自九十一年五月起至同年十月止，於上訴人福萬得公司
    每月有一萬二千元之薪資債權，六個月之薪資債權共七萬二千元，上訴人雖否認
    有此債權存在，然查：上訴人於原審所提出之福萬得公司薪資清冊，業已明確記
    載上訴人乙○○於九十一年一月至十二月，每月之薪資為一萬二千元，此有福萬
    得公司薪工資清冊在卷可稽，上訴人福萬得公司亦自承該薪資清冊為福萬得公司
    法定代理人丙○○親自製作（本院九十二年五月二十九日言詞辯論筆錄），以及
    上訴人福萬得公司欲申報上訴人乙○○九十一年度之薪資仍為每月一萬二千元，
    與九十年度相同（原審九十一年十一月十三日言詞辯論筆錄）。上訴人福萬得公
    司既於九十一年十一月十三日仍陳稱欲申報上訴人乙○○於九十一年度每月薪資
    為一萬二千元，並按此數額製作薪資清冊，足見上訴人乙○○於九十一年五月至
    十月間，於上訴人福萬得公司確有每月一萬二千元之債權。上訴人福萬得公司雖
    於本院審理中改稱上訴人福萬得公司九十一年度收入僅十萬元，並未申報上訴人
    乙○○之薪資，並提出財政部台北市國稅局各類所得扣繳暨免扣繳憑單申報書、
    各類所得扣繳暨免扣繳憑單、台北市商業管理處函、台北市政府函、清算申報書
    收據聯、清算申報書清算前資產負債表、清算後資產負債表、資產負債表等為證
    ，然上訴人亦自承此係九十二年一月始向國稅局申報之資料（本院九十二年五月
    二十九日言詞辯論筆錄），顯見其係為避免受不利之判決，始於九十一年度結算
    申報時未申報上訴人乙○○之薪資，上訴人既未另行舉證證明上訴人乙○○確無
    此筆薪資收入，自仍應以上訴人於原審所自承上訴人乙○○之薪資額為可信。
四、綜上所述，上訴人乙○○自九十一年五月至十月，於上訴人福萬得公司確有每月
    一萬二千元之薪資債權，六個月合計為七萬二千元，是以被上訴人請求確認上訴
    人乙○○對上訴人福萬得公司之薪資債權，於七萬二千元之範圍內存在，即屬有
    據，原審為被上訴人勝訴之判決，核無違誤，上訴人仍執前詞指摘，求予廢棄，
    為無理由，應予駁回。
五、因本案事證已臻明確，兩造其餘主張陳述及所提之證據，均毋庸再予審酌，附此
    敘明。
六、據上論結，本件上訴為無理由，依民事訴訟法第四百三十六條之一第三項、第四
    百四十九條第一項、第七十八條，判決如主文。
中      華      民      國    九十二    年      六      月     十二     日
                                    民事第六庭審判長法官  林惠瑜
                                                    法官  侯水深
                                                    法官  陳怡雯
右為正本係照原本作成
不得上訴
中      華      民      國    九十二    年      六      月     十三     日
                                              法院書記官  謝梅琴


司法院資訊處製作；財團法人民間司法改革基金會備份。
